臺灣高等法院民事裁定　　　　　　　　　95年度再抗字第49號
聲請人　甲○○○
　　　　丙○○
　　　　乙○○
相對人　丁○○
上列當事人間聲請再審事件，聲請人對於中華民國95年9月11日
本院95年度再抗字第45號等確定裁定聲請再審，本院裁定如下：
    主  文
聲請駁回。
聲請訴訟費用由聲請人負擔。
    事實及理由
一、程序部分：按裁定已經確定，而有民事訴訟法第496條第1項
    或第497條之情形者， 得準用再審程序之規定聲請再審，民
    事訴訟法第507條定有明文。 又再審之訴，應於30日之不變
    期間內提起。前項期間自判決確定時起算，判決於送達前確
    定者，自送達時起算；其再審之理由發生或知悉在後者，均
    自知悉時起算。但自判決確定後已逾５年者，不得提起，民
    事訴訟法第500條第1、2項定有明文。 經查，本件聲請人於
    95年９月21日收受本院95年度再抗字第45號裁定，並於同年
    10月18日聲請本件再審，此有送達證書及聲請人民事再審聲
    請狀附卷可稽，故本件再審未逾30日不變期間，合先敘明。
二、再審聲請意旨略以：聲請人於95年６月29日閱覽台灣台北地
    方法院93年度訴字第2600號判決卷宗，始獲悉本院95年度抗
    字第378號裁定未斟酌之新證據，即聲請人94年4月18日聲請
    閱覽台北地院93年度訴字第2600號卷宗之聲請狀及收狀收據
    ，嗣本此聲請再審，本院95年度再抗字第32號裁定竟以聲請
    人既於94年４月18日閱卷，就台北地院93年度訴字第2600號
    判決及審理內容均已知悉，無再審理由發現或知悉在後情事
    ，據以認定再審聲請已逾30日不變期間，駁回其再審聲請。
    嗣聲請人以適用法規顯有錯誤為由聲請再審，亦經本院95年
    度再抗字第45號裁定駁回。然聲請人主張之新證據為94年４
    月18日閱卷聲請狀及收狀收據，本院95年度再抗字第32及45
    號裁定就此均有誤認。又前開新證據並未存在於本院95年度
    抗字第378號裁定卷中， 聲請人提起該抗告時亦未取得該證
    據，本院95年度再抗字第32號及第45號裁定認定聲請人於前
    開抗告程序即提出，自屬理由矛盾。又聲請人乙○○於相對
    人起訴時即已遷居至台北市大同區○○○路○段335巷14號，
    相對人亦已明知，竟為不實陳報，並表示對乙○○無法送達
    ，而聲請公示送達，足見台北地院93年度訴字第2600號判決
    有民事訴訟法第496條第１項第6款之再審事由。又相對人於
    前開判決後方查報乙○○之正確住址，台北地院依該地址送
    達不到後本應先為寄存送達，惟竟直接為公示送達，自屬適
    用法規顯有錯誤。再者，台北地院93年度訴字第2600號判決
    理由以聲請人對於相對人主張之事實已於相當時期受合法之
    通知，而未於言詞辯論期日到場，亦未提出準備書狀爭執，
    視同聲請人自認。然聲請人於台北地院86年度執字第3464號
    案件中就相對人主張之事實即多次為相反陳述，自不得對此
    視同自認。台北地院93年度訴字第2600號判決未說明理由，
    顯屬不備理由。再台北地院93年度訴字第2600號判決就相對
    人抵押權與債權間之關係未予說明，亦未斟酌聲請人提出之
    證據，說明何以不採之理由，均有適用法規顯有錯誤，爰本
    此聲請再審等語，並聲明：本院95年度再抗字第45號、95年
    度再抗字第32號、 95年度抗字第378號及台北地院94年度再
    字第5號裁定均廢棄（ 有關聲請人聲明(1)廢棄台北地院93年
    度訴字第2600號確定判決。(2)廢棄部分，駁回相對人在第一
    審之訴或發回台北地院更為審理部分，因本院不具管轄權，
    已另行裁定移送台北地院）。
三、按，本件聲請人聲請再審經過為：相對人起訴請求聲請人給
    付違約金，經台北地院93年度訴字第2600號判決相對人勝訴
    確定，經分別以寄存送達或公示送達方式為送達，再審原告
    逾期未上訴而判決確定。 嗣聲請人主張有民事訴訟法第496
    條第１項第1、6、13款「適用法規顯有錯誤者。」「當事人
    知他造之住居所，指為所在不明而與涉訟者。」「當事人發
    現未經斟酌之證物或得使用該證物者。但以如經斟酌可受較
    有利益之裁判者為限。」等再審事由提起再審之訴，經台北
    地院94年度再字第５號認定聲請人提起再審之訴已逾30日之
    不變期間，再審之訴為不合法而裁定駁回。聲請人嗣就該裁
    定提起抗告， 經本院95年度抗字第378號裁定以抗告無理由
    而駁回，因該裁定不得再抗告，裁定部分就此歸於確定。聲
    請人又以「發現未經斟酌之證物」，就確定裁定聲請再審，
    經本院95年度再抗字第32號裁定以無從證明發現或知悉在後
    ，再審聲請已逾30日不變期間，再審聲請不合法裁定駁回。
    其復以「適用法規顯有錯誤」為由聲請再審，又經本院95年
    度再抗字第45號以聲請為無理由而裁定駁回，聲請人遂再聲
    請再審，並經本院本件審理在案，合先敘明。
四、按依民事訴訟法第507條準用同法第498條之１規定，再審聲
    請，法院認無再審理由，裁定駁回後，不得以同一事由，對
    於原確定裁定或駁回再審聲請之確定裁定，更行聲請再審。
    經查，聲請人前以適用法規顯有錯誤為由聲請再審，已經本
    院95年度再抗字第45號以聲請無理由裁定駁回，本諸前開規
    定，聲請人自不得復以該事由聲請再審。又聲請人無非係以
    台北地院93年度訴字第2600號確定判決送達不合法作為歷次
    聲請再審之原因，關於此部分，聲請人於台北地院94年度再
    字第5號裁定、本院95年度抗字第378號裁定及95年度再抗字
    第32號裁定已逾30日後再提起本件再審，亦經法院以再審聲
    請已逾30日不變期間，再審聲請不合法裁定駁回。聲請人再
    以適用法規顯有錯誤對前開確定裁定聲請再審，依前開規定
    意旨，亦屬不合。從而，聲請人再提起本件再審之聲請，為
    不合法。
五、據上論結，本件再審聲請為不合法，應予駁回，爰裁定如主
    文。
中　　華　　民　　國　　96　　年　　1 　　月　　16　　日
                    民事第七庭
                        審判長法　官  鄭三源
                              法　官  王聖惠
                              法　官  黃嘉烈
正本係照原本作成。
不得抗告。
中　　華　　民　　國　　96　　年　　1 　　月　　18　　日
                              書記官  倪淑芳
